# 外商投资企业，收购其子公司少数股东股权

提问人：syz621028 时间：2011-01-22 17:47:44
请教： A公司为外商投资企业，B公司为A公司的子公司（其中A持股80%，内资企业C持股20%），现A公司欲购买C持有B的20%的股权，请问（ 1 ）该股权转让行为需要外管部门审批吗？（ 2 ）股权转让完成时点如何确认，是签署股权转让协议并结清款项时点，还是工商变更登记时点，或其他？

回答人：chenyiwei
是否需要商务、外管等政府部门审批，取决于B企业本身是否持有外商投资企业批准证书，即B企业是否属于外商投资企业。股权转让的完成时点可比照购买日五个条件确定，关键是从何时开始就该 20 ％股权享有股东权利并承担股东义务。